【裁判字號】    99,簡上,99
【裁判日期】    990910
【裁判案由】    傷害
【裁判全文】
臺灣士林地方法院刑事判決              99年度簡上字第99號
上  訴  人  臺灣士林地方法院檢察署檢察官
上  訴  人
即  被  告  乙○○
上列上訴人等因被告傷害案件，不服本院簡易庭中華民國99年5
月5 日99年度審簡字第522 號刑事第一審簡易判決（原起訴案號
：99年度偵字第2984號），向本院提起上訴，本院管轄之第二審
合議庭判決如下︰
    主  文
上訴駁回。
    事  實
一、乙○○與甲○○之夫沈信鍾有債務糾紛，而於民國九十八年
    七月十八日下午六時許，至沈信鍾位於臺北縣新莊市○○路
    一０六號四樓之居所樓下，欲向沈信鍾催討債務時，因不滿
    僅甲○○出面，一言氣憤，竟基於傷害犯意，於上揭時間、
    地點，出手拉扯甲○○頭髮，甲○○因此受有頭皮拉傷、眩
    暈之傷害。
二、案經甲○○訴由臺灣臺北地方法院檢察署檢察官呈請臺灣高
    等法院檢察署檢察長核轉臺灣士林地方法院檢察署檢察官偵
    查起訴後，由本院改依簡易判決處刑。
    理  由
一、後引證人甲○○於檢察事務官偵查中所為之指述，以及天主
    教耕莘醫院永和分院出具之診斷證明書，雖均係被告以外之
    人於審判外以言詞或書面所為之陳述，屬於傳聞證據，惟被
    告已經認罪，在本院審理時迄言詞辯論終結前亦未對之聲明
    異議，依刑事訴訟法第一百五十九條第二項規定，視為同意
    引用為證據，本院審酌上開文書作成時之情況，並認為適當
    ，依刑事訴訟法第一百五十九條之五第一項規定，上開證據
    應均有證據能力。至於現場監視錄影之翻拍照片並非供述證
    據，屬於物證，其取得經過並無不合法，與本案待證事實亦
    有關連，是故，也有證據能力。
二、訊據被告乙○○坦承上揭傷害犯行不諱，核與證人甲○○於
    檢察事務官偵查中證述之被害情節相符，此外，復有天主教
    耕莘醫院永和分院出具之診斷證明書一份、現場監視錄影之
    翻拍照片七張附卷可稽，足徵被告前開自白屬實，可以採信
    。本件事證明確，被告犯行已堪認定，應依法論科。
三、核被告所為，係犯刑法第二百七十七條第一項之普通傷害罪
    。
四、原審審酌上情，並斟酌被告僅因細故，竟出手拉扯被害人甲
    ○○頭髮，致李女受傷，惟傷勢並非嚴重，被告事後坦承犯
    行，並願意賠償被害人甲○○新臺幣（下同）二十萬六千元
    （其中二十萬元由沈信鍾之債務扣抵），態度良好，惟因被
    害人甲○○堅持由被告支付三萬六千元，餘款十七萬元則由
    前述債務扣抵，致雙方未能和解等一切情狀，引用刑法第二
    百七十七條第一項、第四十二條第三項、刑法施行法第一條
    之一第一項、第二項前段等規定，量處被告罰金二萬元，並
    諭知易服勞役之折算標準為以一千元折算一日，經核並無不
    合，量刑亦甚妥適。檢察官上訴意旨略稱：被告事後固坦承
    犯行，惟迄今尚未與被害人甲○○和解，犯後態度不佳，原
    審僅量處二萬元罰金，尚嫌過輕等語；被告上訴意旨略以：
    伊自始坦承犯罪，並願以前開賠償條件與被害人甲○○和解
    ，誠意甚殷，無奈被害人甲○○不願接受，反提出更為苛刻
    之條件，以致不能和解，實非被告所願，再者，被告之夫錢
    泰華高齡八十五歲，被告為照顧其夫無法外出工作，家中積
    蓄又遭被害人甲○○之夫沈信鍾騙去二百萬元，甚為拮据，
    綜上各情，被告之刑應以暫不執行為當，原審未能宣告緩刑
    ，尚有未當等語；惟按，法官於有罪判決如何量處罪刑，甚
    或是否宣告緩刑，均為實體法賦予審理法官裁量之刑罰權事
    項，法官行使此項裁量權，自得依據個案情節，參酌刑法第
    五十七條所定各款犯罪情狀之規定，於法定刑度內量處被告
    罪刑；除有逾越該罪法定刑或法定要件，或未能符合法規範
    體系及目的，或未遵守一般經驗及論理法則，或顯然逾越裁
    量，或濫用裁量等違法情事之外，不得任意指摘其量刑違法
    ，最高法院對此著有八十年臺非字第四七三號、七十五年臺
    上字第七０三三號、七十二年臺上字第六六九六號、七十二
    年臺上字第三六四七號等判例可資參照。準此，法官量刑，
    如非有上揭明顯違法之情事，自不得擅加指摘其違法或不當
    ，經查，細繹檢察官與被告舉述之上揭量刑情事，除被告經
    濟狀況不佳以外，其餘均已經原審於量刑時一併考量在內，
    依上說明，檢察官及被告即均難再憑此指摘原審認事用法，
    有何違誤，至於被告經濟狀況之良窳，並非宣告緩刑與否之
    絕對標準，是被告既無法指出原審未宣告緩刑，裁量上有何
    明顯不法，其空言指摘原審未能宣告緩刑云云，自亦非可取
    ，何況刑法第二百七十七條第一項普通傷害罪之法定本刑為
    「三月以下有期徒刑、拘役或一千元以下罰金」（罰金部分
    應提高三十倍），原審通盤考量全案情節，量處被告二萬元
    罰金，衡諸前揭法定刑度，應甚妥當，難謂有何量刑過輕之
    情事。綜上，檢察官以原審量刑過輕為由，被告則以量刑過
    重，且未受緩刑宣告為由，分別提起上訴，均無理由，應予
    駁回，爰判決如主文。
據上論斷，應依刑事訴訟法第四百五十五條之一第三項、第三百
六十八條，判決如主文。
中    華    民    國    99    年    9     月    10    日
              刑事第八庭  審判長法  官  黃雅君
                                法  官  孫萍萍
                                法  官  陳彥宏
以上正本證明與原本無異
不得上訴
                                書記官  范煥堂
中    華    民    國    99    年    9     月    10    日

司法院資訊處製作；財團法人民間司法改革基金會備份。
